臺灣臺南地方法院民事判決　　　　　　　 94年度訴字第667號
原　　　告　國防部陸軍總司令部
法定代理人　丁○○
訴訟代理人　呂富田律師
複　代理人　丑○○
被　　　告　己○○
　　　　　　癸○○
　　　　　　壬○○
　　　　　　乙○○
　　　　　　丙○○○
　　　　　　子○○○
　　　　　　辛○○
兼上列八人共同
訴訟代理人　甲○○　　住臺南市.
被　　　告　庚○○　　住臺南市.
　　　　　　戊○○　　住臺南市.
上列當事人間請求返還土地等事件，經本院於民國94年11月30日
言詞辯論終結，判決如左：
　　主    　文
被告乙○○應將坐落台南市○區○○段126地號土地如附圖所示
Ａ部分面積178.91平方公尺之鐵骨倉庫、Ｂ部分面積4.49平方公
尺之鐵皮廁所、Ｏ部分面積62.62平方公尺之鐵骨平房、Ｐ部分
面積37.27平方公尺之木石涼棚拆除，將土地返還原告，並應給
付原告新台幣肆萬仟零捌拾肆元，及自民國九十四年七月六日
起至清償日止，按週年利率百分之五計算之利息；及應給付原告
自民國九十四年七月一日起至交還土地之日止，按每年以新台幣
捌仟肆佰玖拾玖元計算之損害金。
被告壬○○應將坐落台南市○區○○段126地號土地如附圖所示
Ｃ部分面積9.39平方公尺之磚造平房、Ｄ部分面積39.84平方公
尺之木造涼棚拆除，將土地返還原告，並應給付原告新台幣柒仟
肆佰捌拾捌元，及自民國九十四年七月六日起至清償日止，按週
年利率百分之五計算之利息；及應給付原告自民國九十四年七月
一日起至交還土地之日止，按每年以新台幣壹仟肆佰柒拾柒元計
算之損害金。
被告癸○○應將坐落台南市○區○○段126地號土地如附圖所示
Ｅ部分面積38.41平方公尺之鐵皮平房拆除，將土地返還原告，
並應給付原告新台幣伍仟捌佰肆拾貳元，及自民國九十四年七月
六日起至清償日止，按週年利率百分之五計算之利息；及應給付
原告自民國九十四年七月一日起至交還土地之日止，按每年以新
台幣壹仟壹佰伍拾貳元計算之損害金。
被告辛○○應將坐落台南市○區○○段126地號土地如附圖所示
Ｆ部分面積26.12平方公尺之鐵皮平房拆除，將土地返還原告，
並應給付原告新台幣仟玖佰柒拾貳元，及自民國九十四年七月
六日起至清償日止，按週年利率百分之五計算之利息；及應給付
原告自民國九十四年七月一日起至交還土地之日止，按每年以新
台幣柒佰捌拾肆元計算之損害金。
被告庚○○應將坐落台南市○區○○段126地號土地如附圖所示
Ｇ部分面積98.11平方公尺之圍牆空地之圍牆、Ｈ部分面積70.47
平方公尺之木瓦涼棚、Ｉ部分面積120.64 平方公尺之磚造平房
拆除，將土地返還原告，並應給付原告新台幣肆萬仟玖佰捌拾
伍元及自民國九十四年七月六日起至清償日止，按週年利率百分
之五計算之利息；及應給付原告自民國九十四年七月一日起至交
還土地之日止，按每年以新台幣捌仟陸佰柒拾柒元計算之損害金
。
被告丙○○○應將坐落台南市○區○○段126地號土地如附圖所
示Ｊ部分面積52.61平方公尺之磚造平房拆除，將土地返還原告
，並應給付原告新台幣捌仟零貳元，及自民國九十四年七月六日
起至清償日止，按週年利率百分之五計算之利息；及應給付原告
自民國九十四年七月一日起至交還土地之日止，按每年以新台幣
壹仟伍佰柒拾捌元計算之損害金。
被告己○○應將坐落台南市○區○○段126地號土地如附圖所示
Ｋ部分面積42.07平方公尺之磚造平房、Ｑ部分面積1.44平方公
尺之水塔、Ｒ部分面積95.85平方公尺之鐵皮平房、Ｓ部分面積3
0.95平方公尺之鐵皮涼棚拆除，將土地返還原告，並應給付原告
新台幣貳萬伍仟玖佰零貳元，及自民國九十四年七月六日起至清
償日止，按週年利率百分之五計算之利息；及應給付原告自民國
九十四年七月一日起至交還土地之日止，按每年以新台幣伍仟壹
佰零玖元計算之損害金。
被告戊○○應將坐落台南市○區○○段126地號土地如附圖所示
Ｌ部分面積5.38平方公尺之垃圾堆棚清除，將Ｍ部分面積80.91
平方公尺之磚造平房、Ｎ部分面積38.62平方公尺圍牆空地之圍
牆拆除，將土地返還原告，並應給付原告新台幣壹萬捌仟玖佰肆
拾元，及自民國九十四年七月六日起至清償日止，按週年利率
百分之五計算之利息；及應給付原告自民國九十四年七月一日起
至交還土地之日止，按每年以新台幣仟柒佰肆拾柒元計算之損
害金。
被告子○○○應將坐落台南市○區○○段126地號土地如附圖所
示Ｔ部分面積25.40平方公尺之木瓦涼棚拆除，將土地返還原告
，並應給付原告新台幣仟捌佰陸拾元，及自民國九十四年七
月六日起至清償日止，按週年利率百分之五計算之利息；及應給
付原告自民國九十四年七月一日起至交還土地之日止，按每年以
新台幣柒佰陸拾貳元計算之損害金。
被告甲○○應將坐落台南市○區○○段126地號土地如附圖所示
Ｕ部分面積83.21平方公尺之木瓦涼棚、Ｖ部分面積54.45平方公
尺之磚造平房拆除，將土地返還原告，並應給付原告新台幣貳
萬零玖佰拾陸元，及自民國九十四年七月六日起至清償日止，
按週年利率百分之五計算之利息；及應給付原告自民國九十四年
七月一日起至交還土地之日止，按每年以新台幣肆仟壹佰拾元
計算之損害金。
原告其餘之訴駁回。
訴訟費用由被告負擔。
本判決於原告以附表(一)(4)之金額，分別為被告供擔保後，得假執
行。
原告其餘假執行之聲請駁回。
    事實及理由
一、被告戊○○受合法通知，未於言詞辯論期日到場，核無民事
    訴訟法第386條所列各款情形，爰依原告聲請，由其一造辯
    論而為判決。
二、原告主張：
　(一)本件原告請求被告等分別返還無權占用坐落台南市○區○○
　  段126地號內之土地（下稱系爭土地），經鈞院囑託台南市
    東南地政事務所勘測分別占用之位置、面積如附圖所示：
    1.被告乙○○占用如附圖所示Ａ部分面積178.91平方公尺建
　    鐵骨倉庫、Ｂ部分面積4.49平方公尺建鐵皮廁所、Ｏ部分
      面積62.62平方公尺建鐵骨平房、Ｐ部分面積37.27平方公
      尺建木石涼棚，共計283.29平方公尺。
    2.被告壬○○占用如附圖所示Ｃ部分面積9.39平方公尺建磚
    　造平房、Ｄ部分面積39.84平方公尺建木造涼棚，共計
      49.23平方公尺。
    3.被告癸○○占用如附圖所示Ｅ部分面積38.41平方公尺建
    　鐵皮平房。
    4.被告辛○○占用如附圖所示Ｆ部分面積26.12平方公尺建
    　鐵皮平房。
    5.被告庚○○占用如附圖所示Ｇ部分面積98.11平方公尺之
      空地建圍牆、Ｈ部分面積70.47平方公尺建木瓦涼棚、Ｉ
      部分面積120.64平方公尺建磚造平房，共計289.22平方公
      尺。
    6.被告丙○○○占用如附圖所示Ｊ部分面積52.61平方公尺
      建磚造平房。
    7.被告己○○占用如附圖所示Ｋ部分面積42.07平方公尺建
      磚造平房、Ｑ部分面積1.44平方公尺搭水塔、Ｒ部分面積
      95.85平方公尺建鐵皮平房、Ｓ部分面積30.95平方公尺建
      鐵皮涼棚，共計170.31平方公尺。
    8.被告戊○○占用如附圖所示Ｌ部分面積5.38平方公尺放垃
      圾堆棚，將Ｍ部分面積80.91平方公尺建磚造平房、Ｎ部
      分面積38.62平方公尺空地建圍牆，共計124.91平方公尺
      。
    9.被告子○○○占用如附圖所示Ｔ部分面積25.40平方公尺
      建木瓦涼棚。
    10.被告甲○○占用如附圖所示Ｕ部分面積83.21平方公尺建
      木瓦涼棚、Ｖ部分面積54.45平方公尺建磚造平房，共計1
      37.66平方公尺。
    11.上開事實有卷附台南市東南地政事務所94年9月9日複丈成
      果圖及被告等提出之土地占用人基本資料更正對照表可證
      。
  (二)請求被告等依民法第767條之規定分別拆除無權占用之土地
    之地上物，將土地返還原告。另被告等均抗辯：「已占用數
    十年，願繳納使用補償金承租」云云，惟查本件被告等人係
    分別無權占用系爭土地，縱已有數十年之久，亦無法定承租
    之權利，被告之抗辯應無理由。
　(三)被告等無權占有系爭土地，早已超過五年；而無權占有他人
　  土地者，可獲得相當於租金之利益，為社會之通念，又地租
    不得超過法定地價百分之八，土地法第110條著有明文，為
    此，原告並依民法第179條不當得利之法律關係，請求被告
    等返還自起訴前一日，回溯五年，相當土地租金之利益及其
    法定遲延利息，以及自起訴日起算，至交還土地之日止，按
    相當土地租金計算之利益，以被告占用面積乘以申報地價，
    按年息百分之8計算，各被告應給付之損害金詳如附表(二)。
  (四)聲明：
　　1.被告乙○○應將坐落台南市○區○○段126地號土地內如
  　　附圖所示Ａ部分面積178.91平方公尺之鐵骨倉庫、Ｂ部分
    　面積4.49平方公尺之鐵皮廁所、Ｏ部分面積62.62平方公
      尺之鐵骨平房、Ｐ部分面積37.27平方公尺之木石涼棚拆
      除，將土地返還原告，並應給付原告新台幣68,328元及自
      起訴狀繕本送達之翌日起至清償日止，按週年利率百分之
      五計算之利息，以及應給付原告自民國94年6月15日起至
      交還土地之日止，按如附表(二)所示，以每年損害金總額計
      算損害金。
　　2.被告壬○○應將坐落台南市○區○○段126地號土地內如
　　　附圖所示Ｃ部分面積9.39平方公尺之磚造平房、Ｄ部分面
  　　積39.84平方公尺之木造涼棚拆除，將土地返還原告，並
    　應給付原告新台幣11,868元及自起訴狀繕本送達之翌日起
      至清償日止，按週年利率百分之五計算之利息，以及應給
      付原告自民國94年6月15日起至交還土地之日止，按如附
      表(二)所示，以每年損害金總額計算損害金。
　　3.被告癸○○應將坐落台南市○區○○段126地號土地內如
  　　附圖所示Ｅ部分面積38.41平方公尺之鐵皮平房拆除，將
    　土地返還原告，並應給付原告新台幣9,263元及自起訴狀
      繕本送達之翌日起至清償日止，按週年利率百分之五計算
      之利息，以及應給付原告自民國94年6月15日起至交還土
      地之日止，按如附表(二)所示，以每年損害金總額計算損害
      金。
　　4.被告辛○○應將坐落台南市○區○○段126地號土地內如
  　　附圖所示Ｆ部分面積26.12平方公尺之鐵皮平房拆除，將
    　土地返還原告，並應給付原告新台幣6,291元及自起訴狀
      繕本送達之翌日起至清償日止，按週年利率百分之五計算
      之利息，以及應給付原告自民國94年6月15日起至交還土
      地之日止，按如附表(二)所示，以每年損害金總額計算損害
      金。
　　5.被告庚○○應將坐落台南市○區○○段126地號土地內如
　  　附圖所示Ｇ部分面積98.11平方公尺之圍牆空地之圍牆、
    　Ｈ部分面積70.47平方公尺之木瓦涼棚、Ｉ部分面積
      120.64 平方公尺之磚造平房拆除，將土地返還原告，並
      應給付原告新台幣51,669元及自起訴狀繕本送達之翌日起
      至清償日止，按週年利率百分之五計算之利息，以及應給
      付原告自民國94年6月15日起至交還土地之日止，按如附
      表(二)所示，以每年損害金總額計算損害金。
　　6.被告丙○○○應將坐落台南市○區○○段126地號土地內
  　　如附圖所示Ｊ部分面積52.61平方公尺之磚造平房拆除，
    　將土地返還原告，並應給付原告新台幣14,252元及自起訴
      狀繕本送達之翌日起至清償日止，按週年利率百分之五計
      算之利息，以及應給付原告自民國94年6月15日起至交還
      土地之日止，按如附表(二)所示，以每年損害金總額計算損
      害金。
　　7.被告己○○應將坐落台南市○區○○段126地號土地內如
  　　附圖所示Ｋ部分面積42.07平方公尺之磚造平房、Ｑ部分
    　面積1.44平方公尺之水塔、Ｒ部分面積95.85平方公尺之
      鐵皮平房、Ｓ部分面積30.95平方公尺之鐵皮涼棚拆除，
      將土地返還原告，並應給付原告新台幣41,070元及自起訴
      狀繕本送達之翌日起至清償日止，按週年利率百分之五計
      算之利息，以及應給付原告自民國94年6月15日起至交還
      土地之日止，按如附表(二)所示，以每年損害金總額計算損
      害金。
　　8.被告戊○○應將坐落台南市○區○○段126地號土地內如
  　　附圖所示Ｌ部分面積5.38平方公尺之垃圾堆棚清除，將Ｍ
    　部分面積80.91平方公尺之磚造平房、Ｎ部分面積38.62平
      方公尺圍牆空地之圍牆拆除，將土地返還原告，並應給付
      原告新台幣30,119元及自起訴狀繕本送達之翌日起至清償
      日止，按週年利率百分之五計算之利息，以及應給付原告
      自民國94年6月15日起至交還土地之日止，按如附表(二)所
      示，以每年損害金總額計算損害金。
　　9.被告子○○○應將坐落台南市○區○○段126地號土地內
  　　如附圖所示Ｔ部分面積25.40平方公尺之木瓦涼棚拆除，
    　將土地返還原告，並應給付原告新台幣6,126元及自起訴
      狀繕本送達之翌日起至清償日止，按週年利率百分之五計
      算之利息，以及應給付原告自民國94年6月15日起至交還
      土地之日止，按如附表(二)所示，以每年損害金總額計算損
      害金。
　　10.被告甲○○應將坐落台南市○區○○段126地號土地內如
  　　附圖所示Ｕ部分面積83.21平方公尺之木瓦涼棚、Ｖ部分
    　面積54.45平方公尺之磚造平房拆除，將土地返還原告，
      並應給付原告新台幣33,207元及自起訴狀繕本送達之翌日
      起至清償日止，按週年利率百分之五計算之利息，以及應
      給付原告自民國94年6月15日起至交還土地之日止，按如
      附表(二)所示，以每年損害金總額計算損害金。
　　11.願供擔保請准宣告假執行。
三、被告抗辯：
  (一)被告等人均係從小就住在系爭土地，居住到現在已經40、50
    年，當初沒有任何單位來管理，被告以前曾向軍方洽談承租
    ，但沒有人理會，已協調約二年，並曾向國有財產局詢問，
    土地是公墓地，國防部並無急迫情形要收回，且原告也有失
    職，因為原告很久沒有清查土地占用情形。又被告占有時間
    是在82年以前，提出之空照圖可證明土地上建物是在82年以
    前就已興建，也有水電證明，原始的使用人總共有4人，被
    告等11人是繼承人，都是親戚，不可能會再有第三人來占用
    。房屋建築的材料時間也很久遠，只有屋頂漏水而翻修才是
    新的，且有無門牌並不能證明占用時間，因當時被告自己家
    的人分別建屋，就沒有另外分別申請門牌。
  (二)被告希望能按使用面積申請承租系爭土地，而且依國有財產
    法第42條，被告也可合法承租，縱使要拆除，希望原告可以
    補償。
  (三)聲明：駁回原告之訴及其假執行之聲請。
四、得心證之理由：
  (一)經查：系爭126地號土地係中華民國所有，原告陸軍總司令
    部為管理人（卷第12頁土地登記謄本），被告等人各自占用
    系爭土地之位置面積，如附圖所示，經本院依兩造聲請會同
    地政機關勘驗現場，製有勘驗筆錄（卷），並有台南市東南
    地政事務所土地複丈成果圖在卷可憑，被告等人就其占用系
    爭土地之位置、面積等事實，均不爭執，各被告占用之總面
    積如下：
    1.被告乙○○占用如附圖所示Ａ部分面積178.91平方公尺建
　    鐵骨倉庫、Ｂ部分面積4.49平方公尺建鐵皮廁所、Ｏ部分
      面積62.62平方公尺建鐵骨平房、Ｐ部分面積37.27平方公
      尺建木石涼棚，共計283.29平方公尺。
    2.被告壬○○占用如附圖所示Ｃ部分面積9.39平方公尺建磚
    　造平房、Ｄ部分面積39.84平方公尺建木造涼棚，共計49.
      23平方公尺。
    3.被告癸○○占用如附圖所示Ｅ部分面積38.41平方公尺建
    　鐵皮平房。
    4.被告辛○○占用如附圖所示Ｆ部分面積26.12平方公尺建
    　鐵皮平房。
    5.被告庚○○占用如附圖所示Ｇ部分面積98.11平方公尺之
      空地建圍牆、Ｈ部分面積70.47平方公尺建木瓦涼棚、Ｉ
      部分面積120.64平方公尺建磚造平房，共計289.22平方公
      尺。
    6.被告丙○○○占用如附圖所示Ｊ部分面積52.61平方公尺
      建磚造平房。
    7.被告己○○占用如附圖所示Ｋ部分面積42.07平方公尺建
      磚造平房、Ｑ部分面積1.44平方公尺搭水塔、Ｒ部分面積
      95.85平方公尺建鐵皮平房、Ｓ部分面積30.95平方公尺建
      鐵皮涼棚，共計170.31平方公尺。
    8.被告戊○○占用如附圖所示Ｌ部分面積5.38平方公尺放垃
      圾堆棚，將Ｍ部分面積80.91平方公尺建磚造平房、Ｎ部
      分面積38.62平方公尺空地建圍牆，共計124.91平方公尺
      。
    9.被告子○○○占用如附圖所示Ｔ部分面積25.40平方公尺
      建木瓦涼棚。
    10.被告甲○○占用如附圖所示Ｕ部分面積83.21平方公尺建
      木瓦涼棚、Ｖ部分面積54.45平方公尺建磚造平房，共計1
      37.66平方公尺。
  (二)被告就其占用事實，雖不爭執，然抗辯被告占用系爭土地之
    建物，均在82年以前興建，應得申請承租，被告亦均願按使
    用面積承租等情。經查：依被告提出之資料，經原告承辦人
    員初步審認，認其符合82年7月21日以前有使用系爭土地者
    ，有被告壬○○、甲○○、己○○、庚○○、壬○○、子○○○等人，其占用之位置、面積參照複丈成果圖，分別為C
    、D、G、I、Q、R、S、T、U、V等部分（卷108頁原告提出附
    表），其他部分雖無門牌或戶籍證明，然比對被告提出由林
    務局農林航空測量所80年5月22日攝影之空照圖與本院囑託
    台南市東南地政事務所製作之複丈成果圖，可確認複丈成果
    圖上標示之A、B、E、F、H、J、K、L、M、N、O、P部分，確
    實於80年5月22日之空照圖上已存在，亦即該部分建物係興
    建於82年7月21日前。按國有財產法第42條第1、2項規定：
    「非公用財產類不動產之出租，得以標租方式辦理。但合於
    左列各款規定之一者，得逕予出租︰一原有租賃期限屆滿，
    未逾六個月者。二民國八十二年七月二十一日前已實際使用
    ，並願繳清歷年使用補償金者。三依法得讓售者。非公用財
    產類之不動產出租，應以書面為之；未以書面為之者，不生
    效力。」是被告目前占用系爭土地之部分，雖為82年7月21
    日前已實際使用，然此僅被告得請求依國有財產法第42條規
    定，請求系爭土地之管理機關出租系爭土地，於租賃契約成
    立生效前，被告仍無合法使用系爭土地之權源，並不因占用
    時間之長短，而使無權使用者當然變為有使用土地之正當合
    法權利，是原告依民法第767條規定，請求被告交還土地，
    仍屬有據，應予准許。
  (三)另按無法律上之原因而受利益，致他人受損害者，應返還其
    利益，民法第179條分別定有明文。而「無權占有他人之土
    地，可能獲得相當於租金之利益，為社會通常之觀念」，最
    高法院61年台上字第1695號著有判例。本件被告占用原告系
    爭土地之位置、面積如附圖所示，且被告使用並無正當權源
    ，致原告所有權之行使受有損害。依上開規定，原告自得請
    求被告給付相當於租金之不當利益。
  (四)復按租用基地建築房屋，租金以不超過土地申報總價額年息
    百分之十為限，土地法第105條、同法第97條定有明文。所
    謂土地總價額，係以法定地價為準，土地法施行法第25條定
    有明文。而法定地價，依土地法第148條規定，係土地所有
    人依該法規定所申報之地價。又百分之十之限制，乃指基地
    租金之最高限額而言，並非謂必須照申報地價額百分之十計
    算之（最高法院46年台上字第855號判例參照）。另基地租
    金之數額，除以基地申報地價為基礎外，尚須斟酌基地之位
    置，工商業繁榮之程度，承租人利用基地之經濟價值及所受
    利益等項，並與鄰地相比較，以為決定，並非必達申報總地
    價年息百分之十最高額（最高法院著有68年台上字第3071號
    判例參照）。本件被告無權占有原告之土地，致原告受有相
    當租金之損害，而受有相當租金之利益，則原告自得請求被
    告給付相當租金之利益。查被告使用建物坐落土地位於台南
    市○○段126地號，屬城市地區，依土地法第105條準用第97
    條第1項之規定，租金不得超過土地申報總價額年息百分之
    十，又系爭房屋坐落土地為國有土地，依平均地權條例施行
    細則第21條規定，以該土地之公告地價為申報地價，查系爭
    土地86年及89年7月之申報地價分別為每平方公尺950元、60
    0元，房屋占用土地面積如附表所示，有土地複丈成果圖、
    申報地價可參（卷14頁），經查系爭土地臨新都路，附近為
    公墓地，參酌系爭房屋附近之繁榮程度及利用情形，另參照
    國有非公用土地之租金標準均按當期土地申報地價乘以百分
    之五計算（參國有非公用不動產租賃作業程序第52條規定）
    ，認原告主張以建物占用土地面積，按土地申報總價額之年
    息百分之五計算租金損失尚屬適當，原告請求數額逾此範圍
    之請求則不應准許。又因系爭土地之申報地價，於89年7月1
    日以後均為600元，而原告起訴請求已確定之損害金部分，
    係計算至起訴前之94年6月14日，其後自94年6月15日起按年
    定額給付，本院為便利計算起見，調整本件損害金之計算方
    法（詳如附表(一)所示），自89年6月15日起至94年6月30日止
    按申報地價年息百分之五計算，自94年7月1日起至交還土地
    之日止，則按年定額給付，並不影響原告請求法院判決事項
    之聲明，附此說明。
五、綜上所述，被告無權占用原告管理土地，從而，原告依民法
    第767條規定及不當得利之法律關係，請求被告交還土地並
    給付自起訴時之94年6月15日回溯五年，亦即自89年6月15
    日起至94年6月14日止，各按使用面積乘以申報地價乘以百
    分之五計算之不當得利，及自起訴後至交還土地前，被告繼
    續無權占用系爭土地之損害金，為有理由，應予准許。然為
    便利計算，本院調整損害金之計算自89年6月15日起至94 年
    6月30日止，被告各人應給付之數額及計算式如附表(一)所示
    ，自94年7月1日起至交還土地之日止，按年給付損害金數額
    如附表(一)(3)所示，逾此範圍之請求則無理由，則應予駁回。
    又本件被告應交還土地及給付相當於租金之不當得利，已如
    前述，僅因其不當得利之計算有部分遭駁回，是認訴訟費用
    仍應由被告全部負擔；又本件被告占用系爭土地之面積大小
    雖有不同，然均係本於相同法律關係敗訴，是本件訴訟費用
    應按人數平均分擔之。
七、原告陳明願供擔保，請求宣告假執行，就其勝訴部分，核無
    不合，茲酌定相當之擔保金額，予以准許；其敗訴部分，假
    執行之聲請失所依附，併駁回之。
八、結論：本件原告之訴為一部有理由、一部無理由，依民事訴
    訟法第385條第1項前段、第79條、第392條第2項，判決如主
    文。
中　　華　　民　　國　　94　　年　　12　　月　　14　　日
                  民事第三庭    法    官　蔡孟珊
以上正本證明與原本無異。
如不服本判決應於送達後二十日內向本院提出上訴。
中　　華　　民　　國　　94　　年　　12　　月　　16　　日
                                書 記 官  謝育錚
附表(一)
每年之損害金﹦申報地價Ｘ占用面積Ｘ5%（元以下四捨五入）
1.被告乙○○部分：
　(1)89年6月15日－89年6月30日
    950元X283.29平方公尺X5%X16/365=589.8
　(2)89年7月1日－94年6月30日
    600元X283.29平方公尺X5%X5年=42,493.5
    (1)+(2)=43084（四捨五入後再相加，以下均同）
  (3)94年7月1日起每年之損害金
    600元X283.29平方公尺X5%=8,498.7
  (4)原告聲請假執行之擔保金(元以下四捨五入)：
    （土地價值+損害金）X1/3
    (2400X283.29+43084)X1/3=240,993
2.被告壬○○
　(1)89年6月15日－89年6月30日
    950元X49.23平方公尺X5%X16/365=102.5
　(2)89年7月1日－94年6月30日
    600元X49.23平方公尺X5%X5年=7,384.5
    (1)+(2)=7,488
  (3)94年7月1日起每年之損害金
    600元X49.23平方公尺X5%=1,476.9
  (4)原告聲請假執行之擔保金(元以下四捨五入)：
    (2400X49.23+7488)X1/3=41,880
3.被告癸○○
　(1)89年6月15日－89年6月30日
    950元X38.41平方公尺X5%X16/365=79.9
　(2)89年7月1日－94年6月30日
    600元X38.41平方公尺X5%X5年=5,761.5
    (1)+(2)=5842
  (3)94年7月1日起每年之損害金
    600元X38.41平方公尺X5%=1,152.3
  (4)原告聲請假執行之擔保金(元以下四捨五入)：
    (2400X38.41+5842)X1/3=32,675
4.被告辛○○
　(1)89年6月15日－89年6月30日
    950元X26.12平方公尺X5%X16/365=54.3
　(2)89年7月1日－94年6月30日
    600元X26.12平方公尺X5%X5年=3918
    (1)+(2)=3972
  (3)94年7月1日起每年之損害金
    600元X26.12平方公尺X5%=783.6
  (4)原告聲請假執行之擔保金(元以下四捨五入)：
    (2400X26.12+3972)X1/3=22,220
5.被告庚○○
　(1)89年6月15日－89年6月30日
    950元X289.22平方公尺X5%X16/365=602.2
　(2)89年7月1日－94年6月30日
    600元X289.22平方公尺X5%X5年=43,383
    (1)+(2)=43985
  (3)94年7月1日起每年之損害金
    600元X289.22平方公尺X5%=8,676.6
  (4)原告聲請假執行之擔保金(元以下四捨五入)：
    (2400X289.22+43985)X1/3=246,038
6.被告丙○○○
　(1)89年6月15日－89年6月30日
    950元X52.61平方公尺X5%X16/365=109.5
　(2)89年7月1日－94年6月30日
    600元X52.61平方公尺X5%X5年=7,891.5
    (1)+(2)=8002
  (3)94年7月1日起每年之損害金
    600元X52.61平方公尺X5%=1,578.3
  (4)原告聲請假執行之擔保金(元以下四捨五入)：
    (2400X52.61+8002)X1/3=44,755
7.被告己○○
　(1)89年6月15日－89年6月30日
    950元X170.31平方公尺X5%X16/365=354.6
　(2)89年7月1日－94年6月30日
    600元X170.31平方公尺X5%X5年=25,546.5
    (1)+(2)=25902
  (3)94年7月1日起每年之損害金
    600元X170.31平方公尺X5%=5,109.3
  (4)原告聲請假執行之擔保金(元以下四捨五入)：
    (2400X170.31+25902)X1/3=144,882
8.被告戊○○
　(1)89年6月15日－89年6月30日
    950元X124.91平方公尺X5%X16/365=206
　(2)89年7月1日－94年6月30日
    600元X124.91平方公尺X5%X5年=18,736.5
    (1)+(2)=18943
  (3)94年7月1日起每年之損害金
    600元X124.91平方公尺X5%=3,747.3
  (4)原告聲請假執行之擔保金(元以下四捨五入)：
    (2400X124.91+18943)X1/3=106,242
9.被告子○○○
　(1)89年6月15日－89年6月30日
    950元X25.4平方公尺X5%X16/365=52.8
　(2)89年7月1日－94年6月30日
    600元X25.4平方公尺X5%X5年=3,810
    (1)+(2)=3863
  (3)94年7月1日起每年之損害金
    600元X25.4平方公尺X5%=762
  (4)原告聲請假執行之擔保金(元以下四捨五入)：
    (2400X25.4+3863)X1/3=21,608
10.被告甲○○
　(1)89年6月15日－89年6月30日
    950元X137.66平方公尺X5%X16/365=286.6
　(2)89年7月1日－94年6月30日
    600元X137.66平方公尺X5%X5年=20,649
    (1)+(2)=20936
  (3)94年7月1日起每年之損害金
    600元X137.66平方公尺X5%=4,129.8
  (4)原告聲請假執行之擔保金(元以下四捨五入)：
    (2400X137.66+20936)X1/3=117,107
